【裁判字號】    89,交聲,96
【裁判日期】    890728
【裁判案由】    交管條例聲異
【裁判全文】
臺灣板橋地方法院交通法庭裁定                 八十九年度交聲字第九六號
    原處分機關  交通部公路局台北區監理所
    異  議  人  甲○○
    即受處分人
右列受處分人因違反道路交通管理處罰條例案件，對於交通部公路局台北區監理所於
八十九年二月十四日所為之處分（原處分案號：北監稽違車字第四ｏ－四七四ｏ七二
號），聲明異議，本院裁定如左：
    主  文
異議駁回。
    理  由
一、本件異議意旨：如附件所示。
二、按營業小客車，在前、後、兩邊玻璃門上，黏貼不透明反光紙者，處汽車所有人
    新台幣（下同）九百元以上一千八百元以下罰鍰。道路交通管理處罰條例第十六
    條第一項第四款定有明文    。
三、查，本件受處分人即聲明異議人甲○○於民國八十八年十二月二十九日十三時十
    七分許，駕駛七L－四五九號營業小客車行經台北縣樹林市○○路、長壽街口時
    ，經台北縣警察局樹林分局警備隊警員執行路檢時，發現該車後方擋風玻璃黏貼
    不透明反光紙，由外無法看透車內，員警依照違規事實以違反道路交通管理處罰
    條例第十六條第一項第四款（於後玻璃黏貼不透明反光紙）舉發等情，有台北縣
    警察局（88）北縣警交乙字第ｏ四七四ｏ七二號舉發違反道路交通管理事件通知
    單、台北縣警察局樹林分局八十九年一月二十七日樹警交裁字第一九一二號函等
    件在卷可按。又聲明異議人為本件七L－四五九號營業小客車之所有人，亦有該
    車行照影本附卷可依。聲明異議人雖於異議狀辯稱該車於八十八年十一月五日才
    驗車，若該車於後玻璃有黏貼不透明反光紙，其驗車豈能通過﹖又該車於八十八
    年十二月間與人發生車禍，為報出險於八十八年十二月四日有拍照片，由該照片
    亦可看出該車後玻璃未黏貼不透明反光紙云云。惟查，聲明異議人係於八十八年
    十二月二十九日十三時十七分許，駕駛本件營業小客車行經台北縣樹林市○○路
    、長壽街口時為警舉發，是聲明異議人所稱本件營業小客車於八十八年十一月五
    日及八十八年十二月四日之前未於後玻璃黏貼不透明反光紙等情縱使屬實，亦不
    能據此證明該車於八十八年十二月二十九日十三時十七分許遭舉發時，該車後玻
    璃確未黏貼不透明反光紙。是聲明異議人辯稱其懷疑舉發警員之專業素養及公正
    性云云，核與事實不符，而不可採。原處分機關援引上揭道路交通管理處罰條例
    第十六條第一項第四款之規定，裁處聲明異議人罰鍰一千八百元，並無不當。本
    件異議人異議為無理由，應予駁回。
四、據上論斷，應依道路交通案件處理辦法第十九條規定，裁定如主文，
中     華      民    國     八十九    年       七      月    二十八    日
                                     台灣板橋地方法院交通法庭
                                          法  官  呂  安  樂
右正本證明原本無異。
如不服本裁定，應於收受送達後五日內向本院提出抗狀
                                          書記官   陳  玉  嬋
中     華      民    國     八十九    年       七   月      二十八     日


司法院資訊處製作；財團法人民間司法改革基金會備份。
